【裁判字號】    98,易,2038
【裁判日期】    980914
【裁判案由】    詐欺
【裁判全文】
臺灣臺北地方法院刑事判決              98年度易字第2038號
公  訴  人  臺灣臺北地方法院檢察署檢察官
被      告  甲○○
            丙○○
上列被告等因詐欺案件，經檢察官聲請以簡易判決處刑（98年度
偵字第6122號），本院簡易庭認不宜以簡易判決處刑（98年度簡
字第2884號），簽請改依通常程序審理，判決如下：
    主  文
甲○○幫助意圖為自己不法之所有，以詐術使人將本人之物交付
，處有期徒刑貳月，如易科罰金，以新臺幣壹仟元折算壹日。
丙○○幫助意圖為自己不法之所有，以詐術使人將本人之物交付
，處有期徒刑伍月，如易科罰金，以新臺幣壹仟元折算壹日。
    事  實
一、甲○○、丙○○均能預見將銀行帳戶之提款卡連同密碼交付
    不詳身分之人使用，足供他人用以詐騙不特定人後掩飾或隱
    匿犯罪所得財物，竟均基於幫助他人詐欺取財之不確定故意
    ，分別於民國（下同）97年9月2日、9月4日，在臺北縣三重
    市「空軍一號」客運站及國道高速公路臺中交流道，各將甲○○前所申請開立之中華郵政股份有限公司口湖郵局（下稱
    口湖郵局）帳號第00000000000000號帳戶之金融提款卡、密
    碼；及丙○○前所申請開立之華南商業銀行（下稱華南銀行
    ）新竹分行帳號第000000000000號帳戶之金融提款卡、密碼
    分別交與姓名、年籍均不詳、自稱「林延哲」、「露露」之
    之詐騙集團成員使用。嗣該詐騙集團乃意圖為自己不法之所
    有，於97年9月11日，以電話向廖英秀佯稱廖英秀向東森台
    購物之分期付款方式設定有誤，致廖英秀陷於錯誤，而匯款
    新臺幣（下同）10萬元至丙○○上述華南銀行新竹分行帳戶
    內。另該詐騙集團以網路MSN聊天，佯裝援交女「佳佳」要
    求援助交際，與不特定民眾於線上聊天約定後，再要求將金
    錢匯入至指定之帳戶，始可見面，致丁○○在臺北市○○區
    ○○路1段411巷9弄3號3樓住處上網透過MSN與之聊天後，信
    以為真，乃於97年9月8日與對方相約見面，突有一真實姓名
    年籍不詳自稱係「佳佳」學姐之不詳女子與丁○○聯絡，佯
    稱擔心丁○○是警察，要求丁○○持個人銀行帳戶金融卡至
    自動提款機操作轉帳匯款，丁○○不疑有他，即於同年9月9
    日，在聯邦商業銀行（下稱聯邦銀行）南京東路分行內，自
    其所有之聯邦銀行西湖分行帳號第000000000000號轉帳3,45
    6元至丙○○上述華南銀行新竹分行帳戶內；嗣對方又以確
    認手機有問題及轉帳操作有誤等理由，要求丁○○以金融卡
    轉帳，使丁○○陷於錯誤，復於同年9月11日，依對方指示
    操作金融卡轉帳，自其臺北富邦銀行帳戶連續轉出9,989 元
    及19,980元至甲○○上開口湖郵局帳戶內與丙○○上述華南
    銀行新竹分行帳戶內，迨97年9月17日，對方又稱帳戶操作
    仍有錯誤，丁○○乃依照對方之指示將其所有操作轉帳過之
    聯邦銀行、臺北富邦銀行、臺灣銀行之金融卡及密碼，以全
    家便利商店點對點代收方式，寄給「林延哲」之人。嗣於97
    年9月底，丁○○經其任職之聯邦銀行主管告知其所有上開
    銀行帳戶發生異常，始知受騙。
二、案經丁○○訴請臺灣臺北地方法院檢察署檢察官偵查後聲請
    簡易判決處刑。
    理  由
壹、程序部分：
一、被告甲○○、丙○○於警、偵訊之供述，非出於強暴、脅迫
    、利誘、詐欺、疲勞訊問、違法羈押或其他不正方法取得，
    依刑事訴訟法第156條第1項、第158條之2得採為證據。
二、按被告以外之人於審判外之陳述，雖不符前4條之規定，而
    經當事人於審判程序同意做為證據，法院審酌該言詞陳述或
    書面陳述作成時之情況，認為適當者，亦得為證據。當事人
    、代理人或辯護人於法院調查證據時，知有第159條第1項不
    得為證據之情形，而未於言詞辯論終結前聲明異議者，視為
    有前項之同意，為刑事訴訟法第159條之5所明定。證人丁○○分別於警、偵訊之證述，被告等於審判期日均表示無意見
    ，證人於警訊之供述本院認為適當，依上述規定，得為證據
    ；證人於偵查中具結證述，核無顯不可信之情況，依同法第
    159條之1第2項得為證據。
三、後列非供述證據，均非違法取得之證據，且或係從事業務之
    人於業務上製作之證明文書、記錄文書，核無顯不可信情況
    ，故依同法第158條之4反面解釋、第159條之4第2款得為證
    據。
貳、實體部分：
一、訊據被告甲○○、丙○○固坦承上開口湖郵局帳戶及華南銀
    行新竹分行帳戶分別係渠等於86年2月20日及96年7月間所開
    戶申請，且分別於97年9月2日、9月4日，在臺北縣三重市「
    空軍一號」客運站及國道高速公路臺中交流道，各將甲○○
    所申請開立之中華郵政股份有限公司口湖郵局上開帳戶之金
    融提款卡、密碼及丙○○所申請開立之華南商業銀行新竹分
    行上開帳戶之金融提款卡、密碼分別交與姓名、年籍均不詳
    之「林延哲」、「露露」等情不諱，惟均矢口否有認有何幫
    助詐欺取財犯行，被告甲○○辯稱：渠於97年9月2日時上網
    購買手機，賣方表示轉帳錯誤、提款卡資料有問題，要求渠
    將提款卡拿至三重空軍一號客運站，交給賣票者，由客運司
    機隨車送往台中朝馬車站交給自稱「林延哲」之人，過2、3
    小時候，該賣方又致電詢問渠提款卡密碼，後該提款卡未取
    回，渠並無販賣帳戶幫助詐騙云云；而被告丙○○則辯稱：
    伊於97年1月初在網路上認識一名綽號「露露」之女性網友
    ，於97年9月初因對方表示缺錢3千元，然因伊時正治療癌症
    中，無法前往領錢或親自送前予對方，故伊將提款卡以信封
    封裝，再叫計程車開往台中交流道拿給該綽號「露露」之女
    子，稍後該女子並致電詢問伊提款卡號碼，此後即音訊全無
    ，伊並無販賣帳戶幫助詐欺云云。經查：
（一）上開口湖郵局帳號00000000000000號帳戶及華南銀行新竹
      分行帳號00000000000號帳戶分別為被告甲○○及丙○○
      所開戶申請等情，除據被告二人供承不諱外，並有中華郵
      政股份有限公司97年11月20日儲字第0970086926號函暨基
      本資料及華南銀行新竹分行97年12月5日華新字第0970050
      7號函暨基本資料等附卷可稽。
（二）次查，不詳姓名年籍之詐騙集團成員，於97年9月11日以
      電話向被害人廖英秀佯稱其東森購物分期付款方式設定有
      誤，致被害人廖英秀陷於錯誤，而匯款10萬元至被告丙○○前揭華南銀行新竹分行帳戶內等情，有被告丙○○所提
      之臺灣桃園地方法院檢察署97年度偵字第25369號不起訴
      處分書在卷可稽，且被害人廖英秀確曾於97年9月11日匯
      款至被告丙○○之上揭帳戶內，亦有華南銀行新竹分行97
      年12月5日華新字第09700507號函附歷史交易清單附卷可
      憑，足認被告丙○○之華南銀行新竹分行之金融卡及提款
      密碼確為詐欺集團成員所持有使用，且該詐騙集團已著手
      詐騙被害人廖英秀匯款至上開被告丙○○之帳戶內得逞。
（三）又不詳姓名年籍之詐騙集團成員以網路MSN聊天，佯裝援
      交女「佳佳」要求援助交際，與不特定民眾於線上聊天約
      定後，再要求將金錢匯入至指定之帳戶，始可見面，致告
      訴人丁○○在臺北市○○區○○路1段411巷9弄3號3樓住
      處上網透過MSN與之聊天後，信以為真，乃於97年9月8日
      與對方相約見面，突有一真實姓名年籍不詳自稱係「佳佳
      」學姐之不詳女子與告訴人聯絡，佯稱擔心告訴人是警察
      ，要求告訴人持個人銀行帳戶金融卡至自動提款機操作轉
      帳匯款，告訴人不疑有他，即於聯邦銀行南京東路分行，
      自其所有之聯邦銀行西湖分行帳號第000000000000號轉帳
      3,456元至被告丙○○上述華南銀行新竹分行帳戶內；嗣
      對方又以確認手機有問題及轉帳操作有誤等理由，要求告
      訴人以金融卡轉帳，使告訴人陷於錯誤，復於同年9月11
      日，依對方指示操作金融卡轉帳，自其臺北富邦銀行帳戶
      連續轉出9,989元及19,980元至被告甲○○上開口湖郵局
      帳戶內及被告丙○○上述華南銀行新竹分行帳戶內，迨97
      年9月17日，對方又稱帳戶操作仍有錯誤，告訴人乃依照
      對方之指示將其所有操作轉帳過之聯邦銀行、臺北富邦銀
      行、臺灣銀行之金融卡及密碼，以全家便利商店點對點代
      收方式，寄給自稱「林延哲」之人。嗣於97年9月底，丁○○經其任職之聯邦銀行主管告知其所有上開銀行帳戶發
      生異常，始知受騙等情，業據告訴人丁○○於警詢時陳稱
      ：「我於97年9月8日22時48分許，在臺北市○○區○○路
      1段411巷9弄3號3樓上往MSN，結果與帳號jiajia@hotmail
      .com 自稱佳佳的女生聊天，雙方談援交的事，並在MS N
      上面留我的電話0000000000給自稱佳佳的女子，結果對方
      要我確認身分要我轉帳，於是我用的聯邦銀行溪湖分行帳
      號000000000000轉帳至000-00000000000000內轉帳3,456
      元整，但沒多久自稱有位學姊打電話給我，說我操作有問
      題，致對方系統出問題，還要我在存一筆錢，於是我在97
      年9月11日20時52分又用臺北富邦商業銀行民生分行00000
      0000000轉帳9,989元至000-00000000000000帳戶內，結果
      自稱學姊的女生又要我存2萬元整，於是我於97年9月11日
      23時42分再用臺北富邦商業銀行民生分行00000 0000000
      轉帳19,980元至華南銀行000-000000000000帳戶內。我總
      共轉帳3次，轉帳金額是33,425元整。我有匯款給對方帳
      號的證明，我有檢附在刑事告訴狀內，其中有一張轉帳單
      不見。... 因為當時對方在電話中說我帳戶操作有誤，必
      須要我的金融卡及密碼寄給對方做解除帳戶系統用，於是
      我就將臺北富邦銀行帳號000000000000、聯邦銀行000000
      000000帳號、臺灣銀行000000000000等3張金融卡，金融
      卡密碼是在電話中詢問我，我就到全家便利商店瑞湖店用
      信封裝3張金融卡寄到對方所指定的臺中市○○路20巷24
      號全家便利商店收件人林延哲，我有寄貨單。」等語（參
      偵查卷第51至52頁）明確，並有聯邦銀行西湖分行、聯邦
      銀行內湖分行、臺灣銀行內湖分行、臺北富邦銀行民生分
      行之存摺影本各1份、永豐銀行自動櫃員機交易明細表2紙
      、中華郵政股份有限公司97年11月20日儲字第0970086926
      號函暨基本資料、歷史交易清單及華南銀行新竹分行97年
      12月5日華新字第09700507號函暨基本資料、歷史交易清
      單等附卷可稽。依上開各情，足認被告二人之口湖郵局與
      華南銀行新竹分行之金融卡及提款密碼確為詐欺集團成員
      所持有使用，且該詐騙集團已著手詐騙告訴人匯款至上開
      被告二人之帳戶內得逞。
（四）被告甲○○雖以渠因上網購物，賣方表示轉帳錯誤而要求
      渠將提款卡拿至三重空軍一號客運站，交給賣票者，由客
      運司機隨車送往臺中朝馬站交給自稱「林延哲」之人，並
      電告賣方提款卡密碼，沒想到此即為詐騙集團購買帳戶用
      以詐騙置辯，且庭呈估價單1紙資為佐證云云，然查：
    1.詐騙集團之成員為避免警員自帳戶來源回溯追查出真正身
      分，乃以他人帳戶工作詐得款項出入之帳戶，此為詐欺正
      犯需利用他人帳戶之原因，相應於此，詐欺正犯亦會擔心
      如使用他人帳戶，因帳戶持有人非其本身，則所詐得款項
      將遭不知情之帳戶持有人提領，或不知情帳戶持有人逕自
      掛失以凍結帳戶之使用，甚或知情之帳戶持有人以辦理補
      發存摺、變更印鑑、密碼之方式，將帳戶內存款提領一空
      ，致其費盡周章所詐得之款項化為烏有，則詐欺正犯所使
      用之帳戶，必須為其所能控制之帳戶，始能確保詐得款項
      。且金融機構接受客戶申請一般存款帳戶之現況，絕大多
      數不須任何條件，亦無須任何費用，即任何人均可辦理金
      融帳戶存摺使用，如無特殊理由，實無借用他人存摺、金
      融卡使用之必要；而金融存摺、金融卡等物，事關存款人
      個人財產權益之保障，倘有不明之金錢來源，甚至攸關個
      人法律上之責任，其專有性甚高，除非本人、與本人具有
      信賴關係或其他特殊原因，難認有何流通使用之可能，一
      般人均有妥為保管防阻他人任意使用之認識；縱使特殊情
      況偶有交付他人使用之需，亦必然深入了解用途及合理性
      後，再行提供以使用，方符常情。且該等專有物品若落入
      不明人士手中或供其使用，而未加以闡明正常用途，極易
      被利用為與財產有關之犯罪工具，此為吾人依一般生活認
      知所易於體察之常識，被告要難諉為不知。
    2.被告甲○○雖辯稱於97年9月2日因網路購物之賣方表示轉
      帳錯誤，故依賣方指示透過客運司機送交提款卡欲網路購
      買價值約5、6千元之手機云云，衡諸常情，金融提款卡攸
      關個人財產權益保障，一般人均會妥善加以保管，以避免
      遺失，而被告竟將提款卡及密碼等資料交予素不相識之網
      路賣家，實有違常情；且參酌卷附之中華郵政股份有限公
      司97年11月20日儲字第0970086926號函暨歷史交易清單，
      於97年9月2日當時，被告甲○○上開帳戶內僅餘103元，
      若確如被告甲○○所言將提款卡交由客運司機遞送以購買
      手機，然渠上開帳戶內僅餘103元豈能購買價值5、6千元
      之手機？足見被告所辯係欲購買手機一節，委屬卸責之詞
      ，不足採信。何況，被告若果係為網路購買手機，理應以
      自行轉帳或面交方式辦理即足，並無以客運提交提款卡及
      密碼供賣方轉帳之理，佐以被告始終無法陳明係於何網站
      網路購物、與網路購物賣方之往來明細及事後應如何取回
      提款卡，此猶與一般網路購物之常情有悖，更足認被告確
      有幫助姓名、年籍不詳之詐騙集團成員利用其帳戶犯詐欺
      取財罪之不確定故意。
    3.再者，被告甲○○於交付上開帳戶提款卡、密碼予詐欺集
      團成員前，帳戶內僅餘103元，此後該帳戶隨經被利用，
      並有告訴人遭詐欺匯款之情形，與現今將己身結餘存款不
      多，且不需使用之帳戶出售或交付詐騙集團後、並隨即供
      作詐騙集團詐騙贓款匯入、提領之用等慣常作法相合。況
      被告甲○○於本院審理時亦自承：「（跟你非親非故你為
      何要將你的提款卡交給他？）我想裡面沒錢應該沒關係。
      （類此案件詐騙集團向他人購買或以其他方式取得提款卡
      、存摺等資料，來向別人詐騙，為眾所週知的事實，你難
      道不知道嗎？）我當時沒有想那麼多。（所以，你將你的
      提款卡等資料交給你毫不認識與你毫無關係的人，使他能
      夠拿去向他人詐騙或做其他違法的事情，也不違反你的本
      意？）對。」等語（參本院易字卷第28頁），是被告甲○○顯然與渠電話聯繫之所謂網路賣家互不相識，而被告甲○○竟仍放心將其所有前開提款卡及密碼等金融機構帳戶
      資料交付該姓名、年籍不詳之人使用，雖依卷內事證，無
      積極證據可資證明被告甲○○知悉詐騙集團成員如何犯罪
      ，惟該等詐騙成員將被告甲○○交付之帳戶供作提領詐騙
      款項之用，當為被告所能預見，且其發生顯然並不違反被
      告之本意，亦為其於本院審判期日所是認在卷。
    4.末查，被告甲○○雖庭呈估價單1紙資為渠確有送交提款
      卡予客運司機遞送至臺中朝馬站之佐證，惟此估價單僅能
      證明被告當日有購買臺中客運之車票，然尚無解於被告之
      罪責。綜上所述，足見被告甲○○所辯顯屬臨訟卸責之詞
      ，委無足取，本件事證明確，被告甲○○幫助詐欺犯行堪
      以認定。
（五）被告丙○○雖辯稱為借錢予綽號「露露」之網友，因罹癌
      化療中，無法親自交付而將提款卡以信封盛裝，請計程車
      送遞至臺中交流道，並電告綽號「露露」之女子密碼云云
      ，且庭呈估價單1紙資為佐證，然查：
    1.如前所述，詐騙集團之成員為避免警員自帳戶來源回溯追
      查出真正身分，乃以他人帳戶工作詐得款項出入之帳戶，
      此為詐欺正犯需利用他人帳戶之原因，相應於此，詐欺正
      犯亦會擔心如使用他人帳戶，因帳戶持有人非其本身，則
      所詐得款項將遭不知情之帳戶持有人提領，或不知情帳戶
      持有人逕自掛失以凍結帳戶之使用，甚或知情之帳戶持有
      人以辦理補發存摺、變更印鑑、密碼之方式，將帳戶內存
      款提領一空，致其費盡周章所詐得之款項化為烏有，則詐
      欺正犯所使用之帳戶，必須為其所能控制之帳戶，始能確
      保詐得款項。且金融機構接受客戶申請一般存款帳戶之現
      況，絕大多數不須任何條件，亦無須任何費用，即任何人
      均可辦理金融帳戶存摺使用，如無特殊理由，實無借用他
      人存摺、金融卡使用之必要；而金融存摺、金融卡等物，
      事關存款人個人財產權益之保障，倘有不明之金錢來源，
      甚至攸關個人法律上之責任，其專有性甚高，除非本人、
      與本人具有信賴關係或其他特殊原因，難認有何流通使用
      之可能，一般人均有妥為保管防阻他人任意使用之認識；
      縱使特殊情況偶有交付他人使用之需，亦必然深入了解用
      途及合理性後，再行提供以使用，方符常情。且該等專有
      物品若落入不明人士手中或供其使用，而未加以闡明正常
      用途，極易被利用為與財產有關之犯罪工具，此為吾人依
      一般生活認知所易於體察之常識，被告亦難諉為不知。
    2.又被告丙○○辯稱於97年9月初為借3千元予綽號「露露」
      之女性網友，故事先存入19,000及18,000元，再將提款卡
      交由計程車司機運送至臺中交流道云云。然如前所述，金
      融提款卡攸關個人財產權益保障，一般人均會妥善加以保
      管，以避免遺失，而被告竟將提款卡及密碼等資料交予不
      詳姓名年籍、素不相識之網友，實有違常情；又被告丙○○迭於警訊、偵訊及本院審理時均供稱綽號「露露」之網
      友欲借款3千元，何以被告會於送交提款卡前竟先匯入款
      項共達37,000元，超出渠所稱網友欲借之3千元甚多，是
      其所辯實有違常理。況被告若果係為借錢予網友，理應以
      轉帳或面交方式借款即足，並無以計程車送交提款卡及密
      碼供網友取款之理，佐以被告始終無法說明係於何網站上
      認識該綽號「露露」之網友、與該網友之通訊往來明細及
      事後應如何取回提款卡，此猶與一般借款之常情有悖，更
      足認被告確有幫助姓名、年籍不詳之詐騙集團成員利用其
      帳戶犯詐欺取財罪之不確定故意。
    3.再參酌卷附之華南銀行新竹分行97年12月5日華新字第097
      00507號函暨歷史交易清單，於97年9月4日，被告丙○○
      雖確分別存入19,000及18,000元無誤，然於當日被告即分
      別提出19,000及3,006元，並於翌日（即97年9月5日）提
      款15,006元，是被告於97年9月4日所存入之共計37,000元
      ，於97年9月5日前已分別將全數提出，且於被告丙○○交
      付其帳戶提款卡、密碼與詐騙集團成員利用前，其帳戶僅
      餘63元，此後並發生告訴人遭詐欺匯款之情形，與現今將
      己身結餘存款不多，且不需使用之帳戶出售或交付詐欺集
      團後、並隨即供作詐騙集團詐騙贓款匯入、提領之用等慣
      常作法相合，亦如前述。況被告丙○○於本院審理時亦自
      承：「（網友叫什麼名字？年籍資料？幾歲？有何特徵？
      ）他名字叫LULU，我不知道他的年籍，也不知道他的特徵
      ，我跟他不熟。（所以你的提款卡帳戶等資料寄去給LULU
      ，LULU拿去詐騙人家做其他不法的事情，也沒有違背你的
      本意？）對。」等語（參本院易字卷第27頁），是被告丙○○顯然與渠網路通訊之所謂女網友露露互不熟識，而被
      告竟仍放心將其所有前開提款卡及密碼等金融機構帳戶資
      料交付該真實姓名、年籍不詳、綽號「露露」之人使用，
      雖依卷內事證，無積極證據可資證明被告丙○○知悉詐騙
      集團成員如何犯罪，惟該等詐騙成員將被告丙○○交付之
      帳戶供作提領詐騙款項之用，當為被告所能預見，且其發
      生顯然並不違反其本意。
    4.末查，被告丙○○雖另指稱臺灣桃園地方法院檢察署97年
      度偵字第25369號不起訴處分書認定其犯罪嫌疑不足乙節
      ，並有該不起訴處分書1份附卷可參，然被告丙○○確有
      幫助姓名、年籍不詳之詐騙集團成年成員利用其帳戶犯詐
      欺取財罪之不確定故意，而提供上開華南銀行新竹分行帳
      戶提款卡與密碼予該詐騙集團成員供作詐騙他人使用，業
      經本院認定如前述，上開臺灣桃園地方法院檢察署之不起
      訴處分因未能斟酌本案卷附跡證，遽信該被告不實不盡之
      辯解，且未衡酌該被告所辯之詞與經驗法則及論理法則相
      違背，亦未考量被告在本院坦認提供提款卡帳戶等資料予
      與其不熟且無關係之LULU去詐騙他人並未違背其本院等情
      ，以致與本院前開認定之事實不同，本院自不受拘束，併
      此敘明。
    5.綜上所述，足見被告丙○○所辯顯屬臨訟卸責之詞，委無
      足取，本件事證明確，被告丙○○幫助詐欺犯行堪以認定
      。
二、按刑法上之幫助犯，係對於犯罪與正犯有共同之認識，而以
    幫助之意思，對於正犯資以助力，未參與實施犯罪構成要件
    之行為者而言（最高法院88年度臺上字第1270號判決意旨參
    照）。本件被告甲○○及丙○○係分別將渠前開口湖郵局及
    華南銀行新竹分行帳戶之提款卡及提款密碼提供予不法人士
    ，而遭不法人士利用而成為其詐欺犯罪有關之犯罪工具，過
    程中並無證據證明被告二人有直接與被害人接觸、聯繫及領
    取款項之詐欺構成要件之行為，充其量僅足認定係詐欺取財
    犯罪構成要件以外之幫助行為，尚難遽認與實行詐欺取財犯
    罪之行為人本於共同犯罪之犯意聯絡，而有參與或分擔向被
    害人詐欺之犯行。況使用他人帳戶犯罪者，本欲利用他人帳
    戶以隱瞞自己身分而逃避檢警追緝，是被告二人雖可預知使
    用其帳戶者將利用其所交付之帳戶供為詐欺不法犯行，然渠
    等主觀上有無將使用帳戶者所實施之詐欺犯行，視為己身犯
    行之共同犯意聯絡，實非無疑。是本案既查無證據足資證明
    被告二人有共同詐欺取財之犯意聯絡及行為分擔，自應認被
    告二人提供帳戶金融卡及提款密碼予不詳姓名之成年人士使
    用之犯行，僅止於幫助詐欺之犯意，而為詐欺取財構成要件
    以外之行為。是核被告甲○○、丙○○所為，均係犯刑法第
    30條第1項前段、第339條第1項之幫助詐欺取財罪；又被告
    二人係幫助他人犯詐欺取財罪名，均應依同法第30條第2項
    之規定，按正犯之刑減輕之。被告丙○○以一提供帳戶之幫
    助行為，幫助詐騙集團成員向告訴人丁○○及被害人廖英秀
    施詐術，致其二人陷於錯誤，而於上開時間分別匯款，然觀
    其轉帳時間分別為97年9月8日及11日，時間相當密接，其中
    並有同一日（9月11日）分別匯入款項，惟被告丙○○所為
    應認屬一個幫助行為，自應以詐欺正犯之上開詐欺犯行論以
    詐欺幫助犯。而被害人廖英秀部分，雖未據聲請簡易判決書
    併行聲請，惟因此與已聲請部分屬被告同一幫助行為而生，
    為聲請簡易判決之效力所及，本院得予審判。爰審酌被告二
    人均無前科，有臺灣高等法院被告前案紀錄表可稽，無不良
    素行，其提供帳戶供詐騙集團詐騙他人財物，危害社會正常
    交易安全，增加被害人尋求救濟之困難，並使犯罪之追查趨
    於複雜，另參酌被告二人之智識程序、生活狀況、所生危害
    ，犯罪後均猶飾詞否認犯行，態度不佳，及至今均未賠償被
    害人所受損害等一切情狀，分別量處如主文所示之刑，並均
    諭知易科罰金之折算標準，以資懲儆。
三、至檢察官移送併辦（台灣板橋地方法院檢察署98年度偵字第
    13255號）意旨略以：被告甲○○提供前開口湖郵局帳戶予
    詐騙集團成員「林延哲」之人後，該集團隨即於網路上刊登
    標售演唱會門票之假消息，適有被害人乙○○上網欲購買門
    票，因此誤信為真，陷於錯誤，而先後轉帳3,000元、3,040
    元至被告甲○○前開口湖郵局帳戶內，因認被告甲○○涉有
    幫助詐欺取財犯嫌，且與前開本案犯罪部分有想像競合犯之
    裁判上一罪之關係，而請求併案審理云云。然查：本件起訴
    部份本院係定98年8月31日上午9時55分進行言詞辯論程序，
    有審理筆錄在卷足憑，而檢察官移請併辦卷宗係於同日辯論
    終結後始送達本院收案，除有本院收文戳上記載收文日期為
    98年8月31日可參外，另向本院分案室查詢結果，收案時間
    為將近上午12時，斯時本件已辯論終結，故移送併辦部分本
    院無從併予審理，應予退回，附此敘明。
參、據上論斷，依刑事訴訟法第452條、第299條第1項前段，刑
    法第339條第1項、第30條第1項、第2項、第41條第1項前段
    ，刑法施行法第1條之1第1項、第2項前段，判決如主文。
本案經檢察官李濠松到庭執行職務。
中    華    民    國    98    年     9    月    14    日
                  刑事第十二庭審判長法  官  李英豪
                                    法  官  楊台清
                                    法  官  曾正龍
以上正本證明與原本無異。
如不服本判決應於收受送達後10日內向本院提出上訴書狀，並應
敘述具體理由；其未敘述上訴理由者，應於上訴期間屆滿後20日
內向本院補提理由書（均須按他造當事人之人數附繕本）「切勿
逕送上級法院」。告訴人或被害人如對於本判決不服者，應具備
理由請求檢察官上訴，其上訴期間之計算係以檢察官收受判決正
本之日期為準。
                                    書記官  彭自青
中    華    民    國    98    年    9     月    15    日
附錄本案論罪科刑法條全文：
中華民國刑法第339條（普通詐欺罪）
意圖為自己或第三人不法之所有，以詐術使人將本人或第三人之
物交付者，處5年以下有期徒刑、拘役或科或併科1千元以下罰金
。
以前項方法得財產上不法之利益或使第三人得之者，亦同。
前二項之未遂犯罰之。


司法院資訊處製作；財團法人民間司法改革基金會備份。
